ja_JP.aff
FLAG long
SFX	ub	Y	8	
SFX	ub	く	かされ/RUTeTaTrTmf1f2f3f4f5f6m0m1m2m3m4m5m6m7TiTItiSuSgNgQq1Eba1M1myo	く
SFX	ub	ぐ	がされ/RUTeTaTrTmf1f2f3f4f5f6m0m1m2m3m4m5m6m7TiTItiSuSgNgQq1Eba1M1myo	ぐ
SFX	ub	つ	たされ/RUTeTaTrTmf1f2f3f4f5f6m0m1m2m3m4m5m6m7TiTItiSuSgNgQq1Eba1M1myo	つ
SFX	ub	ぬ	なされ/RUTeTaTrTmf1f2f3f4f5f6m0m1m2m3m4m5m6m7TiTItiSuSgNgQq1Eba1M1myo	ぬ
SFX	ub	ぶ	ばされ/RUTeTaTrTmf1f2f3f4f5f6m0m1m2m3m4m5m6m7TiTItiSuSgNgQq1Eba1M1myo	ぶ
SFX	ub	む	まされ/RUTeTaTrTmf1f2f3f4f5f6m0m1m2m3m4m5m6m7TiTItiSuSgNgQq1Eba1M1myo	む
SFX	ub	る	らされ/RUTeTaTrTmf1f2f3f4f5f6m0m1m2m3m4m5m6m7TiTItiSuSgNgQq1Eba1M1myo	る
SFX	ub	う	わされ/RUTeTaTrTmf1f2f3f4f5f6m0m1m2m3m4m5m6m7TiTItiSuSgNgQq1Eba1M1myo	う

#變格動詞
SFX	3A	Y	4	
SFX	3A	くる	こ/f1f2f3f4f5f6yo	くる
SFX	3A	来る	来/f1f2f3f4f5f6yo	来る
SFX	3A	する	し/f1f5f6yoTiTItiSuSgNgm0m1m2m3m4m5m6m7TeTaTrTm	する
SFX	3A	ずる	じ/f1f3f5f6yo	ずる

SFX	3a	Y	2	
SFX	3a	する	せ/f2f3f4	する
SFX	3a	ずる	じ/f3	ずる

SFX	3I	Y	2	
SFX	3I	く	き/TeTaTrTmm0m1m2m3m4m5m6m7TiTItiSuSgNgQq	く
SFX	3I	来	来/TeTaTrTmm0m1m2m3m4m5m6m7TiTItiSuSgNgQq	来

SFX	3E	Y	2	
SFX	3E	く	くれ/Ba	く
SFX	3E	来	来れ/Ba	来

SFX	3e	Y	2	
SFX	3e	く	こい	く
SFX	3e	来	来い	来

#は行四段動詞
SFX	4A	Y	2 
SFX	4A	ふ	は/f1f2f3f4f5f6Yo	ふ
SFX	4A	う	は/f1f2f3f4f5f6Yo	う
SFX	4I	Y	2	
SFX	4I	ふ	ひ/m0m1m2m3m4m5m6m7TiTItiSuSgNgQqTeTaTrTm	ふ
SFX	4I	う	ひ/m0m1m2m3m4m5m6m7TiTItiSuSgNgQqTeTaTrTm	う
SFX	4E	Y	2	
SFX	4E	ふ	へ/Ba	ふ
SFX	4E	う	へ/Ba	う
SFX	4U	Y	2	
SFX	4U	ふ	う	ふ
SFX	4U	う	ふ	う

#五段特殊動詞
SFX	SI	Y	1	
SFX	SI	る	い/m0m1m2m3m4m5m6m7TiTItiSuSgNgQq	る
SFX	SE	Y	1	
SFX	SE	る	い	る

#形容詞
SFX	XK	Y	1	
SFX	XK	い	く/f1f5f6TeTmToDeDm	い
SFX	To	Y	1	
SFX	To	0	とも	.
SFX	XQ	Y	1	
SFX	XQ	い	かっ/TaTr	い
SFX	Xr	Y	1	
SFX	Xr	い	けれ/Ba	い
SFX	XO	Y	1	
SFX	XO	い	かろ/Yo	い

#形容詞文く
SFX	XA	Y	2	
SFX	XA	し	く/BaTe	し
SFX	XA	い	く/BaTe	い
SFX	Xa	Y	2	
SFX	Xa	し	から/f3	し
SFX	Xa	い	から/f3	い
SFX	Xi	Y	2	
SFX	Xi	し	かり/ki	し
SFX	Xi	い	かり/ki	い
SFX	XI	Y	2	
SFX	XI	し	き/tk	し
SFX	XI	い	き/tk	い
SFX	XU	Y	2	
SFX	XU	し	かる/bs	し
SFX	XU	い	かる/bs	い
SFX	XE	Y	2	
SFX	XE	し	けれ/dm	し
SFX	XE	い	けれ/dm	い
SFX	Xe	Y	2	
SFX	Xe	し	かれ	し
SFX	Xe	い	かれ	い

#補充現代型變回文く（終止形）
SFX	Xx	Y	1	
SFX	Xx	い	し	い
#補充現代型變回文しく（終止形）
SFX	xx	Y	1	
SFX	xx	い	0	[しじ]い

#形容詞文後綴
SFX	tk	Y	1	
SFX	tk	0	とき	.
SFX	bs	Y	1	
SFX	bs	0	べし	.
SFX	dm	Y	1	
SFX	dm	0	ども	.

#形容詞文しく
SFX	xA	Y	2	
SFX	xA	0	く/BaTe	[しじ]
SFX	xA	い	く/BaTe	[しじ]い
SFX	xa	Y	2	
SFX	xa	0	から/f3	[しじ]
SFX	xa	い	から/f3	[しじ]い
SFX	xi	Y	2	
SFX	xi	0	かり/ki	[しじ]
SFX	xi	い	かり/ki	[しじ]い
SFX	xI	Y	2	
SFX	xI	0	き/tk	[しじ]
SFX	xI	い	き/tk	[しじ]い
SFX	xU	Y	2	
SFX	xU	0	かる/bs	[しじ]
SFX	xU	い	かる/bs	[しじ]い
SFX	xE	Y	2	
SFX	xE	0	けれ/dm	[しじ]
SFX	xE	い	けれ/dm	[しじ]い
SFX	xe	Y	2	
SFX	xe	0	かれ	[しじ]
SFX	xe	い	かれ	[しじ]い

#形容詞形派生
SFX	SA	Y	1	
SFX	SA	い	さ	い
SFX	SG	Y	1	
SFX	SG	い	すぎる/1KUy	い
SFX	SO	Y	1
SFX	SO	い	そう	.
SFX	MI	Y	1	
SFX	MI	い	み	い
SFX	GE	Y	1	
SFX	GE	い	げ	い
SFX	GR	Y	1	
SFX	GR	い	がる/5A5I5T5E5OBDUYUBub	い

#形容動詞形派生
SFX	sa	Y	1	
SFX	sa	0	さ	.
SFX	sg	Y	1	
SFX	sg	0	すぎる/1KUy	.
SFX	so	Y	1
SFX	so	0	そう	.
SFX	ge	Y	1	
SFX	ge	0	げ	.
SFX	mi	Y	1	
SFX	mi	0	み	.
SFX	gr	Y	1	
SFX	gr	0	がる/5A5I5T5E5OBDUYUBub	.
